【裁判字號】    91,抗,4569
【裁判日期】    920312
【裁判案由】    假處分
【裁判全文】
臺灣高等法院民事裁定  九十一年度抗字第四五六九號
    抗  告  人  李恆隆
    代  理  人  林凱倫律師
右抗告人因與相對人章民強間假處分事件，對於中華民國九十一年十月二十二日臺灣
臺北地方法院九十一年度裁全字第八九二八號裁定，提起抗告，本院裁定如左：
      主    文
抗告駁回。
抗告訴訟費用由抗告人負擔。
      理    由
一、本件相對人在原法院聲請意旨略以：相對人將其所有第三人太平洋流通投資股份
    有限公司（下稱太流公司）未增資前之二萬股股份基於信託關係登記為抗告人名
    義，嗣相對人又繳交增資股款新台幣（下同）五百八十萬元，取得太流公司五十
    八萬股股份，亦基於信託關係登記為抗告人名義，合計六十萬股股份。然相對人
    已於九十一年九月間當面向抗告人表示終止信託關係，並請求其返還前開六十萬
    股之股票，詎抗告人竟置之不理，如不禁止其行使股東之權利，損害勢必擴大。
    為保全強制執行及避免損害之擴大，爰依民事訴訟法第五百三十二條及第五百三
    十八條之規定，請准裁定假處分等情。
二、按債權人就金錢以外之請求因請求標的之現狀變更，有日後不能強制執行，或甚
    難強制執行之虞，欲保全強制執行者，得聲請假處分；又當事人於爭執之法律關
    係，有定暫時狀態之必要者，亦得為假處分，民事訴訟法第五百三十二條及第五
    百三十八條分別定有明文；次按假處分為保全強制執行方法之一種，故苟合於假
    處分條件，並經債權人明假處分之原因存在，法院即得為假處分之裁判。至債
    權人起訴主張之實體上理由是否正當，乃屬本案判決問題，非假處分裁判中所能
    解決（最高法院二十年抗字第五號判例參照）。本件相對人主張之上開事實，業
    據其提出買賣契約書、信託協議書、暫借款申請書、分錄轉帳傳票、合作金庫銀
    行忠孝分行活期存款存摺、還款證明書、九十一年十月八日經濟日報及工商日報
    為證（見原法院卷第二四至第三六頁、第六九頁、第一一二頁、本院卷第四七至
    五十頁、第一０四頁）。並陳明願供擔保，以補釋明之不足，揆諸上開說明，實
    有定暫時狀態之必要。從而原法院所為酌定擔保金額而准如相對人聲請之裁定，
    核無不合。抗告意旨雖云，伊為系爭股票之真正所有人，惟抗告人所為此項爭執
    ，僅係屬實體上之爭執，乃應待本案解決之問題，殊非本件假處分裁定所得審究
    ；抗告意旨另云，原裁定酌定之擔保金額遇低，惟又按法院定擔保金額而准許假
    處分之裁定者，該項擔保係備供債務人因假處分所受損害之賠償（民事訴訟法第
    五百三十三條準用第五百二十六條第二項、第五百三十一條），其數額應依標的
    物受假處分後，債務人不能利用或處分該標的物所受之損害額，或因供擔保所受
    之損害額定之，非以標的物之價值為依據（六十三年台抗字第一四二號判例參照
    ），又法院就債務人因假處分所受損害，命債權人預供擔保者，其金額之多寡應
    如何認為相當，原屬於法院職權裁量之範圍，非當事人所可任意指摘（最高法院
    四十八年台抗字第十八號判例參照）。經查第三人太流公司之登記資本額為一千
    萬元，每股股款為十元，有經濟部股份有限公司變更登記表可據（見原法院卷第
    十五頁），系爭股票六十萬股，合計僅為六百萬元，而原法院於酌情後，命相對
    人以九百萬元或等值之合作金庫銀行忠孝分行無記名（原裁定將「無記名」，誤
    寫為「無定期」可轉讓定期存單供擔保，備供抗告人因假處分所受損害之賠償，
    顯無過低之情事，是抗告人執前詞指摘原裁定不當，求予廢棄，為無理由。
三、據上論結，本件抗告為無理由，依民事訴訟法第四百九十二條第一項、第九十五
    條、第七十八條，裁定如主文。
中      華      民      國    九十二    年      三      月     十二     日
                                審判長法  官  林  鄉  誠
                                      法  官  鄭  威  莉
                                      法  官  劉  清  景
右正本係照原本作成
不得抗告。
中      華      民      國    九十二    年      三      月     十三     日
                                      書記官  高  澄  純

司法院資訊處製作；財團法人民間司法改革基金會備份。
